Inventaris van de collectie Staten-Generaal Dubbelen, 1577-1794
Nationaal Archief, Den Haag
- Resoluties, E.
  - Registers van secrete extractresoluties en kopieën van ingekomen brieven, met indices., 1749-1768; 464-475; 12 delen
    - 1766-1768, 475
  - Register van secrete extractresoluties., 1773; 476; 1 pak
    Losse kohieren. Dit register behoort tot het archief van de Stadhouderlijke Secretarie.
  - 'Notulen Generaliteit.' Registers van ordinaris netresoluties en bijlagen., 1783-1786 en 1788-1793; 477-489, ---; 42 delen
    Deze registers behoren tot het archief van de Stadhouderlijke Secretarie.
    - 1783 I, 477
      Begint met de exhibita van 24 dec. 1782.
    - 1783 II, 478
    - 1783 III, 479
    - 1783 IV, 480
    - 1784 I, 481
    - 1784 II, 482
    - 1784 III, 483
    - 1784 IV, 484
    - 1785 I, 485
    - 1785 II, 486
    - 1785 III, 487
    - 1785 IV, 488
    - 1785 V, 489
    - 1786 I, ---
      Dit register bevond zich aanvankelijk in de Collectie Staten-Generaal Dubbelen, inv.nr. 490, en bevindt zich nu in het archief van de Staten-Generaal, inv.nr. 3633.
    - 1786 II, ---
      Dit register bevond zich aanvankelijk in de Collectie Staten-Generaal Dubbelen, inv.nr. 491, en bevindt zich nu in het archief van de Staten-Generaal, inv.nr. 3634.
    - 1786 III, ---
      Dit register bevond zich aanvankelijk in de Collectie Staten-Generaal Dubbelen, inv.nr. 492, en bevindt zich nu in het archief van de Staten-Generaal, inv.nr. 3635.
    - 1786 IV, ---
      Dit register bevond zich aanvankelijk in de Collectie Staten-Generaal Dubbelen, inv.nr. 493, en bevindt zich nu in het archief van de Staten-Generaal, inv.nr. 3636.
    - 1786 V, ---
      Dit register bevond zich aanvankelijk in de Collectie Staten-Generaal Dubbelen, inv.nr. 494, en bevindt zich nu in het archief van de Staten-Generaal, inv.nr. 3637.
    - 1786 VI, ---
      Dit register bevond zich aanvankelijk in de Collectie Staten-Generaal Dubbelen, inv.nr. 495, en bevindt zich nu in het archief van de Staten-Generaal, inv.nr. 3638.
    - 1788 I, ---
      Dit register bevond zich aanvankelijk in de Collectie Staten-Generaal Dubbelen, inv.nr. 496, en bevindt zich nu in het archief van de Staten-Generaal, inv.nr. 3641.
    - 1788 II, ---
      Dit register bevond zich aanvankelijk in de Collectie Staten-Generaal Dubbelen, inv.nr. 497, en bevindt zich nu in het archief van de Staten-Generaal, inv.nr. 3642.
    - 1788 III, ---
      Dit register bevond zich aanvankelijk in de Collectie Staten-Generaal Dubbelen, inv.nr. 498, en bevindt zich nu in het archief van de Staten-Generaal, inv.nr. 3643.
    - 1789 I, ---
      Dit register bevond zich aanvankelijk in de Collectie Staten-Generaal Dubbelen, inv.nr. 499, en bevindt zich nu in het archief van de Staten-Generaal, inv.nr. 3645.
    - 1789 II, ---
      Dit register bevond zich aanvankelijk in de Collectie Staten-Generaal Dubbelen, inv.nr. 500, en bevindt zich nu in het archief van de Staten-Generaal, inv.nr. 3646.
    - 1789 III, ---
      Dit register bevond zich aanvankelijk in de Collectie Staten-Generaal Dubbelen, inv.nr. 501, en bevindt zich nu in het archief van de Staten-Generaal, inv.nr. 3647.
    - 1790 I, ---
      Dit register bevond zich aanvankelijk in de Collectie Staten-Generaal Dubbelen, inv.nr. 502, en bevindt zich nu in het archief van de Staten-Generaal, inv.nr. 3649.
    - 1790 II, ---
      Dit register bevond zich aanvankelijk in de Collectie Staten-Generaal Dubbelen, inv.nr. 503, en bevindt zich nu in het archief van de Staten-Generaal, inv.nr. 3650.
    - 1790 III, ---
      Dit register bevond zich aanvankelijk in de Collectie Staten-Generaal Dubbelen, inv.nr. 504, en bevindt zich nu in het archief van de Staten-Generaal, inv.nr. 3651.
    - 1790 IV, ---
      Dit register bevond zich aanvankelijk in de Collectie Staten-Generaal Dubbelen, inv.nr. 505, en bevindt zich nu in het archief van de Staten-Generaal, inv.nr. 3652.
    - 1791 I, ---
      Dit register bevond zich aanvankelijk in de Collectie Staten-Generaal Dubbelen, inv.nr. 506, en bevindt zich nu in het archief van de Staten-Generaal, inv.nr. 3654.
    - 1791 II, ---
      Dit register bevond zich aanvankelijk in de Collectie Staten-Generaal Dubbelen, inv.nr. 507, en bevindt zich nu in het archief van de Staten-Generaal, inv.nr. 3655.
    - 1791 III, ---
      Dit register bevond zich aanvankelijk in de Collectie Staten-Generaal Dubbelen, inv.nr. 508, en bevindt zich nu in het archief van de Staten-Generaal, inv.nr. 3656.
    - 1791 IV, ---
      Dit register bevond zich aanvankelijk in de Collectie Staten-Generaal Dubbelen, inv.nr. 509, en bevindt zich nu in het archief van de Staten-Generaal, inv.nr. 3657.
    - 1792 I, ---
      Dit register bevond zich aanvankelijk in de Collectie Staten-Generaal Dubbelen, inv.nr. 510, en bevindt zich nu in het archief van de Staten-Generaal, inv.nr. 3659.
    - 1792 II, ---
      Dit register bevond zich aanvankelijk in de Collectie Staten-Generaal Dubbelen, inv.nr. 511, en bevindt zich nu in het archief van de Staten-Generaal, inv.nr. 3660.
    - 1792 III, ---
      Dit register bevond zich aanvankelijk in de Collectie Staten-Generaal Dubbelen, inv.nr. 512, en bevindt zich nu in het archief van de Staten-Generaal, inv.nr. 3661.
    - 1792 IV, ---
      Dit register bevond zich aanvankelijk in de Collectie Staten-Generaal Dubbelen, inv.nr. 513, en bevindt zich nu in het archief van de Staten-Generaal, inv.nr. 3662.
    - 1793 I, ---
      Dit register bevond zich aanvankelijk in de Collectie Staten-Generaal Dubbelen, inv.nr. 514, en bevindt zich nu in het archief van de Staten-Generaal, inv.nr. 3664.
    - 1793 II, ---
      Dit register bevond zich aanvankelijk in de Collectie Staten-Generaal Dubbelen, inv.nr. 515, en bevindt zich nu in het archief van de Staten-Generaal, inv.nr. 3665.
    - 1793 III, ---
      Dit register bevond zich aanvankelijk in de Collectie Staten-Generaal Dubbelen, inv.nr. 516, en bevindt zich nu in het archief van de Staten-Generaal, inv.nr. 3666.
    - 1793 IV, ---
      Dit register bevond zich aanvankelijk in de Collectie Staten-Generaal Dubbelen, inv.nr. 517, en bevindt zich nu in het archief van de Staten-Generaal, inv.nr. 3667.
    - 1794 I - IV, ---
      De vier delen over 1794 bevinden zich thans in het Archief van de Staten van Utrecht in het Utrechts Archief, inv. nrs. 635 en 433-436.
  - Kopieregisters van akten en resoluties., 1651; ---; 4 delen
    Deze registers bevonden zich aanvankelijk in de Collectie Staten-Generaal Dubbelen, inv.nrs. 518-521 en bevinden zich thans in het archief Fagel onder de in.nrs. 363-366. De resoluties zijn afkomstig uit de Hollandse serie 'B'.
    - 1651 I, ---
    - 1651 II, ---
    - 1651 III, ---
    - 1651 IV, ---
- Brievenboeken, F.
  - Registers van brieven, memoriën en bijlagen, ingekomen uit Engeland., 1681-1700; 522-526; 5 delen
    - 1681-1684, 522
    - 1685-1687, 523
    - 1688-1690, 524
    - 1691-1693, 525
    - 1694-1700, 526
  - Registers van ingekomen brieven, ingekomen uit diverse plaatsen., 1650-1705; 527-589, ---; 63 delen
    Kopieën vervaardigd in de tweede helft van de 18e eeuw door de klerken van de griffie van de Staten-Generaal. De huidige inventarisnummers 542-590 waren aanvankelijk genummerd 541-589.
    - 1650, 527
    - 1651, 528
    - 1652, 529
    - 1653, 530
    - 1654, 531
    - 1655, 532
    - 1656, 533
    - 1657, 534
    - 1658, 535
    - 1659, 536
    - 1660, 537
    - 1661, 538
    - 1662, 539
    - 1663, 540
    - 1664, ---
      Het deel van 1664 was aanvankelijk genummerd 540*, en is thans opgenomen in het archief van de Staten-Generaal onder inventarisnummer 11132.
    - 1665 I, 541
    - 1665 II, 542
    - 1666 I, 543
    - 1666 II, 544
    - 1667, 545
    - 1668, 546
    - 1669, 547
    - 1670, 548
    - 1671, 549
    - 1672, 550
    - 1673, 551
    - 1674, 552
    - 1675, 553
    - 1676, 554
    - 1677, 555
    - 1678, 556
    - 1679, 557
    - 1680, 558
    - 1681, 559
    - 1682, 560
    - 1683, 561
    - 1684, 562
    - 1685, 563
    - 1686, 564
    - 1687, 565
    - 1688, 566
    - 1689, 567
    - 1690 I, 568
    - 1690 II, 569
    - 1691, 570
    - 1692, 571
    - 1693, 572
    - 1694, 573
    - 1695, 574
    - 1696, 575
    - 1697, 576
    - 1698, 577
    - 1699, 578
    - 1700, 579
    - 1701, 580
    - 1702 I, 581
    - 1702 II, 582
    - 1703 I, 583
    - 1703 II, 584
    - 1704 I, 585
    - 1704 II, 586
    - 1704 III, 587
    - 1705 I, 588
    - 1705 II, 589
  - Registers van uitgaande brieven en plakkaten., 1665-1667; 590-592; 3 delen
    - 1665, 590
    - 1666, 591
    - 1667, 592
- Resoluties, G.
  - Eerste minuten van ordinaris resoluties., 1672-1796; ---
    De eerste minuten van de ordinaris resoluties bevonden zich aanvankelijk in de Collectie Staten-Generaal Dubbelen, inv.nrs. 593-997, en maken thans deel uit van het archief van de Staten-Generaal onder inventarisnummers 258-1733.
  - Extractresoluties van en kopiemissiven aan de Staten-Generaal., 1691-1724; 998; 1 deel
  - Kopie- en extractresoluties van de Staten-Generaal aan Mattheus Lestevenon, gezant in Parijsl., 1750-1791; 999-1029, ---; 31 pakken
    De bestanddelen van deze serie bevonden zich aanvankelijk in de legatiearchieven. Later zijn ze daaruit verwijderd en ondergebracht in de Collectie Staten-Generaal Dubbelen, inv.nrs. 999-1029*. Thans zijn de bestanddelen uitgesplitst en verdeeld over de archieven van de Nederlandse gezanten in de Zuidelijke Nederlanden (inv.nrs. OO 60, 63-73, 80, 85, 95, 154-156, 163, 165, 168, 171, 179 en 300) en bij de Duitse keizer (inv.nrs. KE 152-161, 172-176 en 194-199). Gelijksoortige bestanddelen, gericht aan de gezant te Parijs zijn in dit archief achtergebleven.
    - 1750 apr. 24 - dec., 999
    - 1751, 1000
    - 1752, 1001
    - 1753 jan. - okt. en 1754 juni - dec., 1002
    - 1755, 1003
    - 1756-1757, 1004
    - 1758-1759, 1005
    - 1760, 1006
    - 1761, 1007
    - 1762, 1008
    - 1763, 1009
    - 1764, 1010
    - 1765-1766, 1011
    - 1767-1769, 1012
    - 1770-1771, 1013
    - 1773, 1014
      Stukken uit het jaar 1772 ontbreken.
    - 1774, 1015
      Bevat een mapje met ongetekende, niet-geadresseerde secrete extractresoluties uit 1774, waarvan niet is vast te stellen tot welk archief deze behoren.
    - 1775-1776, 1016
    - 1777-1778, 1017
    - 1779-1780, 1018
    - 1781, 1019
    - 1782, 1020
    - 1783, 1021
    - 1784, 1022
    - 1785, 1023
    - 1786, 1024
    - 1787, 1025
    - 1788, 1026
    - 1789, 1027
    - 1790, 1028
    - 1791, 1029
      Stukken uit het jaar 1792 ontbreken.
    - 1794, ---
      Was Collectie Staten-Generaal Dubbelen inv.nr. 1029*, thans KE 199
- Depêches en nouvelles, H.
  - Ingekomen resoluties en bijlagen van de Staten-Generaal., 1791-1794; ---; 1 pak
    Dit bestanddeel bevond zich aanvankelijk in de Collectie Staten-Generaal Dubbelen, inv.nr. 1030 en bevindt zich thans in het archief van de Generaliteitsrekenkamer, inv.nr. 27.
  - Depêches van de Staten-Generaal aan hun gezanten in Wenen, Keulen, Parijs en Brussel., 1685-1795; ---; 9 omslagen
    Deze bestanddelen bevonden zich oorspronkelijke in de Collectie Staten-Generaal Dubbelen, inv.nrs. 1031-1039, zijn later overgebracht naar de Legatiearchieven (inv.nrs.1243, 1245 en 1247, 1239, 1240, 1241, 1290, 1291, 1310 en 1311) en bevinden zich thans in de archieven van de Nederlandse gezanten in Frankrijk (inv.nrs. FR 80-85), in de Zuidelijke Nederlanden (inv.nrs. OO 47-59) en bij de Duitse keizer (inv.nrs. 101, 102, 105, 152 en 189-193).
    - Van Bilderbeek, Keulen. 1685-1731., ---
      Was Collectie Staten-Generaal Dubbelen inv.nr. 1031, thans KE 101
    - Van Burmania, Keulen en Wenen. 1739-1740., ---
      Was Collectie Staten-Generaal Dubbelen inv.nr. 1032, thans KE 102
    - Van Burmania, Wenen. 1751-1766., ---
      Was Collectie Staten-Generaal Dubbelen inv.nr. 1033, thans KE 105
    - Van Degenfeld, Wenen. 1767-1777., ---
      Was Collectie Staten-Generaal Dubbelen inv.nr. 1034, thans KE 152
    - Van Haeften, Wenen. 1787-1795., ---
      Was Collectie Staten-Generaal Dubbelen inv.nr. 1035, thans KE 189-193
    - Lestevenon, Parijs., ---
      Was Collectie Staten-Generaal Dubbelen inv.nr. 1036, thans FR 80- 85
    - Lestevenon, Parijs., ---
      Was Collectie Staten-Generaal Dubbelen inv.nr. 1037, thans FR 80- 85
    - Van Haren, Brussel., ---
      Was Collectie Staten-Generaal Dubbelen inv.nr. 1038, thans OO 47-59
    - Geelvinck, Brussel., ---
      Was Collectie Staten-Generaal Dubbelen inv.nr. 1039, thans OO 59
  - Nouvelles van buitenlandse ministers aan de staat, ingekomen bij de Stadhouderlijke Secretarie., 1761-1793; 1040-1042; 3 pakken
    Deze bestanddelen behoren tot het archief van de Stadhouderlijke Secretarie.
    - 1761-1762, 1040
    - 1764-1765, 1041
    - 1776-1777, 1787, 1789, 1793, 1042
  - ---
    De bestanddelen Collectie Staten-Generaal Dubbelen inv.nr. 1043-1044 ontbreken.
- Binnenlandse verbalen, I.
  - Proces-verbaal van het verhandelde in de conferentie van commissie tot het financiewezen met gecommitteerden van de Raad van State en de Generaliteitsrekenkamer., 1786-1790; 1045-1045*; 2 delen
    Deze registers behoren tot het archief van de Generaliteitsrekenkamer.
    - 1786-1787, 1045
    - 1787-1790, 1045*
  - ---
    De bestanddelen Collectie Staten-Generaal Dubbelen inv.nr. 1046-1047 ontbreken.
  - Verbaal van de conferentie van de commissie tot het financiewezen., 1786-1790; 1048-1049; 2 delen
    Deze registers behoren tot het archief van de Raad van State (lijst O nrs 26 en 27).
    - 1786-1790, 1048
    - 1786-1790. Bijlagen., 1049
  - (Resoluties) en verbalen van gedeputeerden van de Staten-Generaal op 's lands vloot en over haar emplooi., 1665-1667; 1050-1058; 9 delen
    Waren eerder ondergebracht in archief Staten-Generaal Admiraliteitszaken 66-68, 73-74, 78-79 en 86-87. De meeste delen lijken van Holland afkomstig. Verg. de inventaris Cassa van het Statenarchief.
    - 1665. Over de equipage en het emplooi., 1050
    - 1665. Duplicaat., 1051
    - 1665. Triplicaat., 1052
    - 1665. Naar Texel., 1053
      Dit register behoort tot het archief van de Staten-Generaal. 'Litt. H. Loq. G nr. 152.'
    - 1665. Duplicaat., 1054
    - 1665. Naar 's lands vloot., 1055
    - 1665. Duplicaat., 1056
    - 1667. Naar 's lands vloot., 1057
    - 1667. Duplicaat., 1058
  - ---
    Bestanddeel Collectie Staten-Generaal Dubbelen inv.nr. 1059 is vernummerd in inv.nr. 130*
  - Kopieverbaal van de gedeputeerden naar Engeland inzake een traktaat van marine en een reglement van commercie, voornamelijk met betrekking tot Indië., 1675; ---
    Dit bestanddeel bevond zich aanvankelijk in de Collectie Staten-Generaal Dubbelen, inv.nr. 1060 en bevindt zich thans in het archief van de Staten-Generaal, inv.nr. 8581.
  - Verbalen van Cornelis Hop, met bijlagen,., 1713-1731; ---; 8 delen
    Deze verbalen bevonden zich aanvankelijk in de Collectie Staten-Generaal Dubbelen, inv.nrs. 1061-1068, zijn eerst overgebracht naar Leg. 1227-1234, daarna naar Coll. Pabst van BIngerden, en bevinden zich thans in het archief Hop, inv.nrs. 49, 50, 57, 64, 65, 72, 74 en 75. Zie concordantie in inventaris Hop.
  - Registers van waarborgpenningen veendorpen, ---
    De bestanddelen Collectie Staten-Generaal Dubbelen inv.nr. 1069-1071 ontbreken.
- Resoluties, J.
  - Kopieregisters van resoluties van de Grote Vergadering van 1651, met index., ---; 3 delen
    Deze registers behoren tot de archieven van Holland (Staten van Holland, Gecommitteerde Raden of een der raadpensionarissen). Ze bevonden zich aanvankelijk in de Collectie Staten-Generaal Dubbelen, inv.nrs. 1072-1073*, en zijn overgebracht naar het archief van de Staten-Generaal, inv.nrs. 4810-4812.
    Onder deze nummers bevond zich onder Bijlsma nog het exemplaar van de Generaliteitsrekenkamer in 2 delen, resp. over 18/01/1651-25/04/1651 en 27/04/1651-18/08/1651.
    - 1651, jan. 16 - mei 8, ---
    - 1651, mei 9 - aug. 21, ---
    - Alfabetische index., ---
      Dit register behoort tot het archief van de Stadhouderlijke Secretarie.
  - Kopieregister van resoluties van de Grote Vergadering van 1651., ---; 1 deel
    Dit register bevond zich aanvankelijk in de Collectie Staten-Generaal Dubbelen, inv.nr. 1074, en is eerst overgebracht naar het archief van de Staten van Holland, inv.nr. 1280a.
  - Minuten van ordinaris resoluties., 1644; 1075; 1 deel
    Dit register is enige tijd als 181* genummerd geweest, maar thans weer teruggebracht onder 1075.
  - Kopieregisters van secrete resoluties, met indices., 1592-1654; 1076-1077, ---; 3 delen
    Deze delen behoren tot het archief van de Staten-Generaal.
    - 1592-1604, 1076
    - 1608-1609, 1077
    - 1615-1634, ---
      Dit register bevond zich aanvankelijk in de Collectie Staten-Generaal Dubbelen, inv.nr. 1078, en is eerst overgebracht naar het archief van de Staten-Generaal, inv.nr. 4562.
- Buitenlands verbaal, K.
  - Kopierapport van commissarissen in Engeland ter uitwerking van art. 30 van het vredestraktaat., 1654; ---; 1 deel
    Dit register bevond zich aanvankelijk in de Collectie Staten-Generaal Dubbelen, inv.nr. 1079, en bevindt zich thans in het archief van de Staten-Generaal, inv.nr. 8482.
- Indices, L.
  - Indices en klappers., 1601-1780; div.nrs.
    - Op de ord. ress. 1773 sep. - dec., klad., 1080
      Dit deel behoort tot het archief van de Staten-Generaal. Uitvoeriger dan archief Staten-Generaal, inv.nr. 3591.
    - Op de ord. ress. 1774, klad, onvoltooid., 1081
      Dit deel behoort tot het archief van de Staten-Generaal. Vergelijk archief Staten-Generaal, inv.nr. 3594: zelfde redactie.
    - 1624-1747. Onvoltooid., ---
      Dit register bevond zich aanvankelijk in de Collectie Staten-Generaal Dubbelen, inv.nr. 1082 en bevindt zich thans in het archief Fagel supplement, inv.nr. 637.
      Met lijsten van retroacta 1620-1624 van François Fagel de Oude.
    - 1601-1619, 1083
      Dit deel behoort tot het archief van de Staten-Generaal. Kopie van archief Staten-Generaal, inv.nr. 3697 in zelfde handschrift.
    - 1670-1675, ---
      Dit register bevond zich aanvankelijk in de Collectie Staten-Generaal Dubbelen, inv.nr. 1084 en bevindt zich thans in het archief Fagel supplement, inv.nr. 598.
      Handschrift en indeling als archief Staten-Generaal, inv.nr. 3718. Ontbreken o.m. C-F.
    - 1725-1747. Alleen F, H, P, R en V., ---
      Dit register bevond zich aanvankelijk in de Collectie Staten-Generaal Dubbelen, inv.nr. 1085 en bevindt zich thans in het archief Fagel supplement, inv.nr. 626.
    - Fragmenten van indices. 1718-1748, 1086
      Bevat:
      1718: soort hoofdenlijst (onderwerpenlijst) Raad van State
      1740-1747: Index op gedrukte resoluties, alleen respect (onderwerp) "Hop"
      1747-1748: Index, alleen respect (onderwerp) "Orange".
      'Verstrooid gevonden bij verhuisnommer 3436.' 'Verspr. Coll. kamer 4 lijst III nr. 112.' Herkomst van dit bestanddeel is onbepaald: o.m. Raad van State.
    - Index op de akten en commissiën., 1087
      Opgemaakt in 1780. Bevat resoluties uit de periode 1685-1780, en is waarschijnlijk bedoeld als receuil.
      Herkomst van dit bestanddeel is onbepaald. Bijlsma: 'aangetroffen in Kamer 14 nr. 6.'
    - Index op de akten en commissiën., 1088
      Kopie van 1087, met aanvulling tot 1786. Herkomst van dit bestanddeel is onbepaald.
- Resoluties, M.
  - Gedrukte resoluties., 1788 I; 1089; 1 deel
    Ontvangen aan het Dept. v. BuZa, 19 aug. 1847.
  - Kopieregister van ordinaris resoluties., 1667 I; 1090; 1 deel
    Afkomstig uit de Collectie Aanwinsten 1891 20a. Het tweede deel over dit jaar bevindt zich nog in de Collectie Aanwinsten. Behoort tot het archief Van Citters.
  - Kopieregisters van resoluties van de Grote Vergadering., 1651; 1091-1093; 3 delen
    - 1651, 1091
      Afkomstig uit de Collectie Aanwinsten 1891 20a.
    - 1651 I, 1092
      Afkomstig uit de Collectie Aanwinsten 1902 XIV 9.
    - 1651 II. Met index, 1093
      Afkomstig uit de Collectie Aanwinsten 1902 XIV 10.
  - ---
    Bestanddelen Collectie Staten-Generaal Dubbelen inv.nr. 1094-1100 ontbreken.
  - Registers van ordinaris (en secrete) resoluties., 1587-1680; div.nrs.; 76 delen
    In 1869 (Brief I 1869 nr. 45) is deze reeks in bruikleen gegeven aan de Universiteitsbibliotheek Leiden en op 1 juli 1963 terugontvangen, m.u.v. het register over de eerste helft van 1675. Deze registers behoren deels tot de archieven van Holland (Staten van Holland, Gecommitteerde Raden of een der raadpensionarissen) en deels tot het archief van de griffiers Fagel. Deze laatste zijn overgebracht naar het archief Fagel supplement.
    - 1587, 1101
    - 1588, 1102
    - 1594. Met index, 1103
    - 1595. Met index, 1104
    - 1596, 1105
      Dit register behoort tot het archief van de Staten van Zeeland.
    - 1597, 1106
    - 1598. Met index, 1107
    - 1599, 1108
    - 1618 I, ---
      Het register Collectie Staten-Generaal Dubbelen inv.nr. 1109 bevindt zich nu in archief Fagel supplement, inv.nr. 347.
    - 1618 II, ---
      Het register Collectie Staten-Generaal Dubbelen inv.nr. 1110 bevindt zich nu in archief Fagel supplement, inv.nr. 348.
    - 1618 III, ---
      Het register Collectie Staten-Generaal Dubbelen inv.nr. 1111 bevindt zich nu in archief Fagel supplement, inv.nr. 349.
    - 1624, 1112
    - 1625, 1113
    - 1626, 1114
    - 1627, ---
      Het register Collectie Staten-Generaal Dubbelen inv.nr. 1115 bevindt zich nu in archief Fagel supplement, inv.nr. 353.
    - 1628, 1116
    - 1629, 1117
    - 1630, ---
      Het register Collectie Staten-Generaal Dubbelen inv.nr. 1118 bevindt zich nu in archief Fagel supplement, inv.nr. 354.
    - 1632, 1119
    - 1634, 1120
    - 1635, 1121
    - 1636, 1122
    - 1637, 1123
    - 1638, 1124
    - 1639, 1125
    - 1640, 1126
    - 1641, 1127
    - 1642, 1128
    - 1643, ---
      Het register Collectie Staten-Generaal Dubbelen inv.nr. 1129 bevindt zich nu in archief Fagel supplement, inv.nr. 355.
    - 1644, 1130
      Dit register behoort tot het archief van de Staten-Generaal. Hoort bij Collectie Staten-Generaal Dubbelen inv.nr. 182.
    - 1645, 1131
    - 1646, ---
      Het register Collectie Staten-Generaal Dubbelen inv.nr. 1132 bevindt zich nu in archief Fagel supplement, inv.nr. 358.
    - 1647, ---
      Het register Collectie Staten-Generaal Dubbelen inv.nr. 1133 bevindt zich nu in archief Fagel supplement, inv.nr. 359.
    - 1648, ---
      Het register Collectie Staten-Generaal Dubbelen inv.nr. 1134 bevindt zich nu in archief Fagel supplement, inv.nr. 360.
    - 1649, ---
      Het register Collectie Staten-Generaal Dubbelen inv.nr. 1135 bevindt zich nu in archief Fagel supplement, inv.nr. 361.
    - 1650, ---
      Het register Collectie Staten-Generaal Dubbelen inv.nr. 1136 bevindt zich nu in archief Fagel supplement, inv.nr. 362.
    - 1652 I, ---
      Het register Collectie Staten-Generaal Dubbelen inv.nr. 1137 bevindt zich nu in archief Fagel supplement, inv.nr. 367.
    - 1652 II, ---
      Het register Collectie Staten-Generaal Dubbelen inv.nr. 1138 bevindt zich nu in archief Fagel supplement, inv.nr. 368.
    - 1653 I. Ord. en secr., 1139
    - 1653 II. Ord. en secr., 1140
    - 1653 III. Ord. en secr., 1141
    - 1653 IV. Ord. en secr., 1142
    - 1653 V. Ord. en secr., 1143
    - 1653 VI. Ord. en secr. Met index over 1653., 1144
    - 1654 I. Ord. en secr., 1145
    - 1654 II. Ord. en secr., 1146
    - 1654 III. Ord. en secr., 1147
    - 1654 IV. Ord. en secr. Met index over 1654., 1148
    - 1655 I, ---
      Het register Collectie Staten-Generaal Dubbelen inv.nr. 1149 bevindt zich nu in archief Fagel supplement, inv.nr. 374.
    - 1655 II, ---
      Het register Collectie Staten-Generaal Dubbelen inv.nr. 1150 bevindt zich nu in archief Fagel supplement, inv.nr. 375.
    - 1655 III, ---
      Het register Collectie Staten-Generaal Dubbelen inv.nr. 1151 bevindt zich nu in archief Fagel supplement, inv.nr. 376.
    - 1656 I, ---